臺灣基隆地方法院刑事判決　　　　　　　 96年度交易字第2號
公　訴　人　臺灣基隆地方法院檢察署檢察官
被　　　告　甲○○
上列被告因過失傷害案件，經檢察官提起公訴（95年度調偵字第
179號），嗣經本院合議裁定改採簡式審判程序審理，本院判決
如下：
    主  文
甲○○因過失傷害人，處拘役肆拾日，如易科罰金以新台幣壹仟
元折算壹日，緩刑貳年。
    事  實
一、甲○○平日係以駕駛小貨車載運新鮮魚貨至市場販賣為業，
    駕駛係其業務上之不可或缺之附隨行為，其於民國95年7月
    27日5時許，駕駛車牌號碼7U—7595號自小貨車由基隆市第
    29號橋即國道1號高速公路大業隧道出口處，往基隆市○○
    路方向行駛，於同日5時35分許，行經基隆市○○路、忠四
    路交岔路口時，原應注意汽車行駛至交岔路口，應遵守燈光
    號誌之指揮，又圓形黃燈用以警告車輛駕駛人，表示紅色燈
    號即將顯示，屆時將失去通行路權，當時之情況又無不能注
    意之情事，竟疏未注意，行駛至上開交岔路口時未減速，反
    於上開路口之交通號誌已為黃燈時，仍搶越黃燈且以時速50
    公里之速度通過上開交岔路口，而不慎撞及由乙○○所騎乘
    沿忠四路往仁五路行駛亦駛至上開交岔路口之車號AF8─733
    號重型機車右側，乙○○當場人車倒地，致受有左肘部擦挫
    傷約1Ⅹ1、6Ⅹ6之傷害。車禍發生後，甲○○即主動打電話
    報警，嗣丁○○警員據報趕至車禍現場，尚未發現甲○○即
    係駕駛U—7595號自用小貨車之人肇事時，甲○○即向該警
    員主動報告，接受裁判。
二、案經乙○○訴由基隆市警察局第一分局報告臺灣基隆地方法
    院檢察署檢察官偵查起訴。
    理  由
一、訊據被告甲○○對於上開過失肇事並導致告訴人乙○○受傷
    之事實坦承不諱，核與道路交通事故現場圖、道路交通事故
    調查報告表、現場照片相牟，亦與告訴人之警、偵訊指訴相
    符（惟告訴人尚指訴被告於上開交岔路口闖紅燈乙節，經本
    院訊問證人即交通警員劉泰成、郝為中，渠二人均表示上開
    交岔路口無闖紅燈照相，且自案發以迄本院繫屬，亦已時隔
    5月餘，無從調閱馬路架設之監視器查看，而被告則僅自承
    搶越黃燈，告訴人上開指訴復無法由現場跡證證明之，此外
    亦無其他第三人當場目擊車禍發生之經過，是被告有無闖紅
    燈乙節，除據被告與告訴人各執一詞外，並無其他證據以證
    明之，本罪疑惟輕之法理，自不能認定被告果真闖越紅燈，
    併此敘明）。按汽車行駛至交岔路口，應遵守燈光號誌之指
    揮，又圓形黃燈用以警告車輛駕駛人，表示紅色燈號即將顯
    示，屆時將失去通行路權，道路交通安全規則第一百零二條
    第一項第一款、道路交通標誌標線號誌設置規則第二百零六
    條第四項規定甚明，而依當時情形，又無不能注意之情事，
    被告竟疏未注意上開規定，致肇車禍，其有過失甚為顯然。
    再告訴人因被告之過失行為致受有如上之傷害，復有告訴人
    所出具之行政院衛生署基隆醫院診斷證明書一紙在卷可憑（
    至告訴人所提長青中醫診所診斷證明書上尚記載告訴人有肩
    痛、頸椎痛云云，然痛係一種主觀感受，不應記載在須科學
    論斷之診斷證明書上，該診所之該項診斷證明書之記載，與
    科學不符，本院及檢察官均礙難採用之，併此敘明），被告
    之過失行為與告訴人所受之傷害間，亦具有相當之因果關係
    ，被告自應負過失傷害罪責。末查，車禍發生後，被告即主
    動打電話報警，嗣丁○○警員據報趕至車禍現場，尚未發現
    甲○○即係駕駛U—7595號自用小貨車之人肇事時，甲○○
    即向該警員主動報告，接受裁判，業據警員丁○○到院證述
    屬實，交通警員劉泰成、郝為中並向本院當庭遞呈基隆市警
    察局勤務指揮中心110受理各類案件紀錄表一紙存卷足參，
    被告行為自屬符合自首要件，併此敘明。
二、核被告所為，係犯刑法第二百八十四條第二項前段之業務過
    失傷害罪；起訴書誤論該法條第一項前段之普通過失傷害罪
    ，然蒞庭檢察官已當庭更正之，自無變更法條之問題。被告
    犯後自首，應依刑法第六十二條前段規定，減輕其刑。爰審
    酌被告之過失程度、告訴人之傷害甚輕、被告犯後態度、被
    告與告訴人間雖未達成和解，然本院審理期間，被告已表示
    願照告訴人於偵查期間所要求之賠償金額新台幣一萬元照價
    賠償等一切情狀，量處如主文所示之刑，並諭知易科罰金之
    折算標準。被告前未曾受任何刑之宣告，有前科表在卷可稽
    ，其受此次罪刑宣告，信無再犯之虞，依刑法第74條第1項
    第1款之規定宣告緩刑，以啟自新。
據上論斷，應依刑事訴訟法第二百七十三條之一第一項、第二百
九十九條第一項前段，刑法第二百八十四條第二項前段、第六十
二條前段、第四十一條第一項前段、第七十四條第一項第一款，
刑法施行法第一條之一，判決如主文。
本案經檢察官丙○○到庭執行職務
中　　華　　民　　國　　96　　年　　2 　　月　　14　　日
                    交通法庭法    官  曾雨明
以上正本證明與原本無異。
對於本件判決如有不服，應於收受送達後10日內，向本院提出上
訴書狀，上訴於臺灣高等法院。
中　　華　　民　　國　　96　　年　　2 　　月　　15　　日
                            書 記 官  王靜敏
附論罪科刑依據之法條：
中華民國刑法第284條第2項前段
（過失傷害罪）
因過失傷害人者，處 6 月以下有期徒刑、拘役或 5 百元以下罰
金，致重傷者，處 1 年以下有期徒刑、拘役或 5 百元以下罰金
。
從事業務之人，因業務上之過失傷害人者，處 1 年以下有期徒
刑、拘役或1千元以下罰金，致重傷者，處3年以下有期徒刑、拘
役或2千元以下罰金。
